【裁判字號】    97,易,1312
【裁判日期】    971211
【裁判案由】    違反保護令罪
【裁判全文】
臺灣高雄地方法院刑事判決              97年度易字第1312號
公  訴  人  臺灣高雄地方法院檢察署檢察官
被      告  甲○○
上列被告因違反保護令案件，經檢察官提起公訴（97年度偵字第
29770 號），被告就被訴事實為有罪之陳述，經本院合議庭裁定
改依簡式審判程序，並由受命法官獨任進行審判程序，判決如下
︰
    主  文
甲○○違反法院依家庭暴力防治法第十四條第一項所為之禁止實
施家庭暴力、禁止騷擾、接觸行為及命遷出、遠離住居所之民事
通常保護令裁定，處拘役伍拾玖日，如易科罰金，以新臺幣壹仟
元折算壹日。
    事  實
一、甲○○係乙○○○之子，為一等直系血親，2 人間具有家庭
    暴力防治法第3 條第3 款所定之家庭成員關係。前於民國97
    年7 月間，甲○○因對乙○○○恐嚇而實施家庭暴力行為，
    經本院於97年9 月9 日以97年度家護字第1286號民事通常保
    護令，依家庭暴力防治法第14條第1 項第1 款、第2 款、第
    3 款、第4 款之規定裁定其不得對乙○○○實施身體或精神
    上不法侵害之行為，亦不得直接或間接對於乙○○○為騷擾
    、接觸、通話之行為，且應遷出乙○○○住居所即高雄縣林
    園鄉○○村○○○路195 巷1 號，並應遠離乙○○○上開住
    居所至少100 公尺，有效期間為1 年，甲○○並於97年10月
    2 日收受上揭裁定而知悉該保護令內容。詎甲○○於知悉上
    開民事通常保護令裁定內容後，竟基於違反民事通常保護令
    及恐嚇之犯意，未遷出上開住居所，且於97年10月19日晚間
    7 時許，在乙○○○上開住處，拿磚頭做勢要打真實姓名年
    籍不詳之成年鄰居及乙○○○，以加害生命、身體之事恐嚇
    該鄰居及乙○○○，致生危害於安全，並將家中客廳桌椅及
    飯菜打翻（毀損部分，未據告訴），使乙○○○害怕不已，
    而對其實施精神上之不法侵害，而為騷擾、接觸、及未遷出
    、遠離上開住居所之違反保護令行為。
二、案經高雄縣政府警察局林園分局報告臺灣高雄地方法院檢察
    署檢察官偵查起訴。
    理  由
一、上揭犯罪事實，業據被告於偵查及本院審理時坦承不諱，核
    與被害人乙○○○於警詢及偵查中之證述相符，並有本院97
    年度家護字第1286號民事通常保護令影本、高雄縣政府警察
    局林園分局（下稱林園分局）保護令執行紀錄表影本、林園
    分局處理家庭暴力與兒少保護案件調查紀錄（通報）表各1
    份及照片2 張附卷可稽，足認被告自白與事實相符。本件事
    證明確，被告違反保護令、恐嚇犯行洵堪認定。
二、核被告所為，係犯家庭暴力防治法第61條第1 款、第2 款、
    第3 款、第4 款之違反保護令罪、及刑法第305 條之恐嚇危
    害安全罪。而被告係對於家庭成員即一等直系血親，故意實
    施精神上不法侵害之家庭暴力行為，屬家庭暴力防治法第2
    條第2 款之家庭暴力罪，惟因家庭暴力防治法並無恐嚇危害
    安全罪之罰則規定，故仍應依刑法恐嚇危害安全罪之規定處
    斷。復被告雖於同一次行為中違反前開保護令所禁止之多數
    行為，惟法院依家庭暴力防治法第14條核發保護令，該保護
    令內之數款規定，均係保護令之內容，僅係將其違犯情形逐
    一列舉，被告如同時違反保護令內數款規定，仍僅係一違反
    保護令罪。又被告以1 恐嚇行為同時觸犯上開2 罪名、侵害
    其鄰居及乙○○○2 人生命、身體安全之法益，為想像競合
    犯，依刑法第55條前段規定，從一重之違反保護令罪處斷。
    檢察官雖未引用違反保護令之禁止實施家庭暴力及恐嚇危害
    安全條文，惟於起訴事實欄已明確記載被告恐嚇之犯罪事實
    ，則實施家庭暴力及恐嚇部分業經起訴，檢察官漏載此部分
    條文，尚有未洽，另檢察官未就被告上開恐嚇乙○○○部分
    犯行起訴，然此部分之犯行，與已起訴之違反保護令及恐嚇
    犯行間，屬想像競合之裁判上一罪關係，為起訴效力所及，
    本院自應併予審理。爰審酌被告前於94、96年間，即因家庭
    暴力事件，各經本院94年度家護字第1685號、96年度家護字
    第479 號裁定，分別核發通常保護令，諭令不得對被害人施
    以家庭暴力等行為，猶不知悔改，本次再持危險性更高之磚
    頭作勢要打被害人，動輒以言語恐嚇暴力相向，不思以理性
    溝通，惡性非輕；惟犯罪後坦承犯行，尚有悔意等一切情狀
    ，量處如主文所示之刑，並諭知易科罰金之折算標準，資為
    懲儆。至被告恐嚇所用之磚頭1 塊，未據扣案，且無證據證
    明為被告所有，爰不予宣告沒收之。
三、據上論斷，應依刑事訴訟法第273 條之1 第1 項、第284 條
    之1 、第299 條第1 項前段，家庭暴力防治法第61條第1 款
    、第2 款、第3 款、第4 款，刑法第11條前段、第305 條、
    第55條前段，刑法施行法第1 條之1 ，判決如主文。
本案經檢察官陳俊秀到庭執行職務。
中    華    民    國    97    年    12    月    11    日
                  刑事第十五庭  法  官  謝枚霏
以上正本證明與原本無異。
如不服本判決應於收受送達後10日內向本院提出上訴書狀，並應
敘述具體理由；如未敘述上訴理由者，應於上訴期間屆滿後20日
內向本院補提理由書（均須按他造當事人之人數附繕本）「切勿
逕送上級法院」。
中    華    民    國    97    年    12    月    11    日
                                書記官  楊馥如
附錄本判決論罪之法條：
中華民國刑法第305條
（恐嚇危害安全罪）
以加害生命、身體、自由、名譽、財產之事，恐嚇他人致生危害
於安全者，處 2 年以下有期徒刑、拘役或 3 百元以下罰金。
家庭暴力防治法第61條第1 款、第2 款、第3款、第4款
違反法院依第 14 條第 1 項、第 16 條第 3 項所為之下列裁定
者，為本法所稱違反保護令罪，處3 年以下有期徒刑、拘役或科
或併科新臺幣10萬元以下罰金：
一、禁止實施家庭暴力。
二、禁止騷擾、接觸、跟蹤、通話、通信或其他非必要之聯絡行
    為。
三、遷出住居所。
四、遠離住居所、工作場所、學校或其他特定場所。


司法院資訊處製作；財團法人民間司法改革基金會備份。
